臺灣士林地方法院民事簡易判決
110年度湖簡字第1512號
原      告  第一產物保險股份有限公司

法定代理人  李正漢  


訴訟代理人  陳裕昇  
            黃信達  
被      告  單寶信  

訴訟代理人  單國隆  
上列當事人間請求損害賠償事件，本院於民國110年11月29日言
詞辯論終結，判決如下：
    主  文
被告應給付原告新臺幣21,939元，及自民國110年10月6日起至清
償日止，按週年利率5%計算之利息。
原告其餘之訴駁回。
訴訟費用新臺幣1,330元，其中新臺幣230元由被告負擔，餘由原
告負擔。
本判決原告勝訴部分得假執行。
    事實及理由
一、原告主張：被告於民國109年8月8日11時許，駕駛車號000-0
    000號自用小客車（下稱肇事車輛），在國道一號北向11公
    里內側車道處，因未保持行車安全距離之疏失，碰撞原告所
    承保之訴外人許云箏所有及由許志興駕駛之車號000-0000號
    自用小客車（下稱系爭車輛），造成系爭車輛後車尾受損。
    原告已依車體損失險保險契約賠付修復費用新臺幣（下同）
    129,903元，依保險法第53條第1項規定，自得代位向被告求
    償。爰依民法第191條之2及保險法第53條規定提起本件訴訟
    等語。並聲明：被告應給付原告129,903元，及自起訴狀繕
    本送達翌日起至清償日止，按週年利率5%計算之利息。
二、被告則以：對原告主張之過失行為無意見，但撞擊時系爭車
    輛後車門並未損壞，此部分修復費用不可令被告賠償。另外
    系爭車輛保險桿修復費用應扣除折舊等語，以資抗辯。並聲
    明：原告之訴駁回。
三、本院之判斷：
（一）按因故意或過失，不法侵害他人之權利者，負損害賠償責
      任。汽車、機車或其他非依軌道行駛之動力車輛，在使用
      中加損害於他人者，駕駛人應賠償因此所生之損害。但於
      防止損害之發生，已盡相當之注意者，不在此限。民法第
      184條第1項前段、第191條之2分別定有明文。原告主張被
      告於上開時、地，因倒車未注意其他車輛之疏失，致碰撞
      系爭車輛，原告已依保險契約理賠等語，並據提出汽車保
      險計算書、統一發票、國道公路警察局道路交通事故當事
      人登記聯單、行照、估價單、汽車照片等件為證（見本院
      卷第11頁至31頁），另有警察提供交通事故資料可佐，被
      告則對其過失行為不爭執，堪認原告主張為真實。被告既
      有過失，致系爭車輛受有受損，自應負賠償責任。然被告
      就原告所主張之系爭車輛受損部位有所爭執。經查，依警
      察提供之事故現場照片（見本院卷第55頁），固可見系爭
      車輛後保險桿有凹陷之情形，但後車門是否有受損，則無
      從認定，此外，原告並未再提出其他證據佐證後車門有因
      本事故受損，則估價單中之維修項項目僅有關修復後保桿
      的費用與本件事故相關，即零件51,020元［（45,656＋4,23
      6＋1,256）× 0.95折× 1.05含稅＝51,020］、工資6,510元［
      （320＋960＋640＋640＋320＋320＋1800＋1200）× 1.05＝6,510］
      、烤漆6,926元（保險桿與後車門烤漆含稅費用13,852元
      ，依估價單無明確區分，應以各占一半之費用計算即13,8
      52÷2＝6,926）］。
（二）按負損害賠償責任者，除法律另有規定或契約另有訂定外
      ，應回復他方損害發生前之原狀；債權人亦得請求支付回
      復原狀所必要之費用，以代回復原狀，民法第213 條第1
      項及第3 項分別訂有明文。故被害人得請求回復原狀所需
      之修繕費用，但以必要者為限，即修理材料以新品換舊品
      ，應予折舊。又依行政院所頒固定資產耐用年數表及固定
      資產折舊率之規定，自用小客車之耐用年數為5 年，依平
      均法每年折舊200/1000，參酌營利事業所得稅查核準則第
      95條第6 項規定，固定資產提列折舊採用平均法或定率遞
      減法者，以1 年為計算單位，其使用未滿1 年者，按實際
      使用月數相當於全年比例計算之，不滿1 月者，以1 月計
      。經查，系爭車輛為96年8月出廠（見本院卷第17頁），
      距案發時間109年8月8日，已逾5年，上開更換零件費用51
      ,020元，僅得以殘價計算即8,503元〔殘價＝取得成本÷（耐
      用年數＋1）即51,020÷（5＋1）＝8,503，小數點以下四捨五
      入〕，亦即該車修繕費用中關於零件更換費用部分，僅得
      就8,503元為請求。上開費用再與工資、烤漆費用合計，
      共為21,939元（計算式：8,503＋6,510＋6,926＝21,939），
      此即原告得請求之必要修復費用。被告固抗辯系爭車輛駕
      駛將車輛送修並未知會被告，未經被告同意即進行維修，
      其提出之估價單不合理等語。然如前所述，負損害賠償責
      任者，債權人亦得請求支付回復原狀所必要之費用，以代
      回復原狀，換言之，債權人請求賠償之金額以是否為回復
      原狀之必要費用為判斷標準，並不以該費用於估價時已知
      會債務人及經債務人同意為要件，是以被告此部分抗辯，
      尚不能採信。
（三）按給付無確定期限者，債務人於債權人得請求給付時，經
      其催告而未為給付，自受催告時起，負遲延責任，其經債
      權人起訴而送達訴狀，或依督促程序送達支付命令，或為
      其他相類之行為者，與催告有同一之效力；遲延之債務，
      以支付金錢為標的者，債權人得請求依法定利率計算之遲
      延利息；應付利息之債務，其利率未經約定，亦無法律可
      據者，週年利率為百分之五，民法第229條第2項、第233
      條第1項本文、第203條分別定有明文。本件原告對被告之
      損害賠償請求，係給付無確定期限者，而起訴狀繕本應於
      110年10月5日送達被告（本件以被告於110年10月6日到院
      調解前一日為送達到達期日，見本院卷63頁），是原告就
      上揭得請求之金額，併請求自110年10月6日起至清償日止
      ，按週年利率5%計算之利息，即屬有據，逾此範圍，則無
      理由。
四、從而，原告依民法第191條之2及保險法第53條規定，請求被
    告給付21,939元，及自110年10月6日起至清償日止，按週年
    利率5%計算之利息部分，為有理由，應予准許，逾此範圍之
    請求，則無理由，應予駁回。又本件適用簡易訴訟程序，所
    為被告敗訴部分，應依職權宣告假執行。
五、訴訟費用負擔之依據：民事訴訟法第79條。並確定訴訟費用
    額為1,330元（第一審裁判費），其中230元應由被告負擔，
    餘由原告負擔。
中　　華　　民　　國　　110 　年　　12　　月　　13　　日
                  內湖簡易庭  法　官　林銘宏     
本件為正本係照原本作成。　　　　　　　　　      
如不服本判決，應於送達後20日內，向本院提出上訴狀並應記載
上訴理由，如於本判決宣示後送達前提起上訴者，應於判決送達
後20日內補提上訴理由書（須附繕本）。
中　　華　　民　　國　　110 　年　　12　　月　　13　　日
                              書記官  許秋莉